【裁判字號】    97,聲,1779
【裁判日期】    970514
【裁判案由】    行使權利
【裁判全文】
臺灣臺北地方法院民事裁定              97年度聲字第1779號
聲  請  人  聯邦商業銀行股份有限公司
法定代理人  乙○○
代  理  人  丙○○
相  對  人  燦林實業有限公司
法定代理人  戊○○
相  對  人  丁○○
            甲○○
            己○○
上列當事人間行使權利事件，本院裁定如下：
    主  文
相對人應於本裁定送達後二十一日內，就本院九十一年度裁全字
第五五七七號假扣押裁定執行後所受損害，對聲請人行使權利，
並向本院為行使權利之證明。
    理  由
一、按訴訟終結後，法院依供擔保人之聲請，通知受擔保利益人
    於一定期間內行使權利並向法院為行使權利之證明而未證明
    者，法院應依供擔保人之聲請，以裁定命返還其提存物或保
    證書。民事訴訟法第104條第1項第3款後段定有明文。前開
    規定，於其他依法令供訴訟上之擔保者準用之，並為同法第
    106條所明定。
二、本件聲請意旨略以：聲請人為假扣押相對人之財產，遵本院
    91年度裁全字第5577號民事裁定，提供中央政府重大交通建
    設公債86年度甲類第九期票票，合計面額新台幣（下同）
    1,600,000元為擔保，並以本院91年度存字第2890號提存事
    件提存在案。嗣經本院93年度聲字第3792號民事裁定，變更
    提存物為台北市政府建設公債90年度第二期債票，合計面額
    1,600,000元，並以本院94年度存字第2364號提存事件提存
    在案。今本件執行案件業經聲請人撤銷假扣押裁定確定，並
    撤回假扣押執行，則執行程序既已終結，為聲請返還上開提
    存物，爰依民事訴訟法第106條準用第104條第1項第3款後段
    規定，請求法院命相對人於一定期間行使權利，並向法院為
    行使權利之證明等語。
三、經查，聲請人就上開主張，業據提出本院91年度裁全字第
    5577號假扣押裁定、本院91年度存字第2890號提存書、本院
    93年度聲字第3792號變更提存物裁定、本院94年度第2364號
    提存書、本院97年度全聲字第33號撤銷假扣押裁定暨確定證
    明書、撤回假扣押強制執行聲請狀等影本各1份為證。本院
    另依職權調閱本院91年度裁全字第5577號、本院91年度執全
    字第2112號等卷宗，堪認聲請人主張屬實。從而，聲請人聲
    請通知相對人即受擔保利益人行使權利，核無不合，應予准
    許。爰依首揭規定，裁定如主文所示。
中    華    民    國    97    年    5    月     14    日
                  民事第五庭    法  官  周祖民
以上正本係照原本作成
如不服本裁定應於送達後10日內向本院提出抗告狀，並繳納抗告
費新臺幣1,000元
中    華    民    國    97    年    5    月     14    日
                                書記官  王文心


司法院資訊處製作；財團法人民間司法改革基金會備份。
